# 关于长期应收款的现金流量表的问题

提问人：oyyc2018 时间：2022-02-07 15:54:06
PPP项目的运营期，列报在长期应收款，现金流是投资活动，我想问的是，现金流量表补充资料的信用减值准备和经营性应收的减少怎么填比较合理？

回答人：chenyiwei
1 、利润表中的信用减值损失金额仍正常加回。因为该项目所调整的是对对净利润有影响但对经营活动现金流量净额无影响的项目。不论对应的金融资产属于何种活动，其信用减值损失都是符合这一条件的。
2 、既然该金融资产对应的现金流量在现金流量表正表中是作为投资活动，则该项金融资产属于投资活动性质，在测算经营性应收、应付项目增减变动时，应予以排除。